th: อุปกรณ์กีฬา > สันทนาการกลางแจ้ง > กีฬาทางเรือและทางน้ำ > การดำน้ำและการดำน้ำตื้น > มีดและกรรไกรดำน้ำ: มีดดำน้ำ; กรรไกรดำน้ำ
pt-BR: Artigos esportivos > Atividades ao ar livre > Canoagem e esportes aquáticos > Mergulho e snorkeling > Tesouras e facas para mergulho: Facas para mergulho; Tesouras de mergulho
de: Sportartikel > Outdoor-Aktivitäten > Boot- & Wassersport > Tauchen & Schnorcheln > Tauchermesser & -scheren: Tauchermesser; Taucherscheren
hu: Sportszerek > Szabadtéri kikapcsolódás > Csónakázás és vízi sportok > Búvárkodás és sznorkelezés > Búvárkések és -ollók: Búvárkések; Búvárollók
sk-SK: Športový tovar > Exteriérové rekreakčné športy > Člnkovanie a vodné športy > Potápanie a šnorchlovanie > Potápačské nože a nožnice: Potápačské nože; Potápačské nožnice
it: Articoli sportivi > Ricreazione outdoor > Sport acquatici > Immersioni e snorkeling > Coltelli e forbici da sub: Coltelli da immersione; Cesoie da immersione
sv: Sportartiklar > Utomhusaktiviteter > Båt- och vattensporter > Sportdykning och snorkling > Dykknivar och saxar: Dykknivar; Dyksaxar
vi: Dụng cụ thể thao > Giải trí ngoài trời > Chèo thuyền và thể thao dưới nước > Lặn & Lặn ống thở > Dao lặn và kéo lặn: Dao lặn; Kéo lặn
lt-LT: Sporto prekės > Poilsis lauke > Plaukiojimas valtimis ir vandens sportas > Nardymas su akvalangu ir vamzdeliu > Nardymo peiliai ir žirklės: Nardymo peiliai; Nardymo žirklės
ru: Спортивные товары > Активный отдых на открытом воздухе > Гребля и водные виды спорта > Дайвинг и сноркелинг > Ножи и ножницы для дайвинга: Ножи для дайвинга; Ножницы для дайвинга
es: Equipamiento deportivo > Actividades al aire libre > Deportes acuáticos y navegación deportiva > Buceo y buceo con esnórquel > Tijeras y cuchillos para bucear: Cuchillos de buceo; Tijeras de buceo
da: Sportsartikler > Friluftsliv > Sejling og vandsport > Dykning og snorkeldykning > Dykkerknive og -sakse: Dykkerknive; Dykkersakse
bg-BG: Спортни стоки > Спортни занимания на открито > Плаване с лодка и водни спортове > Гмуркане и шнорхелинг > Ножове и ножици за гмуркане: Ножове за гмуркане; Ножици за гмуркане
nl: Sportartikelen > Buitenrecreatie > Boten en watersport > Duiken en snorkelen > Duikmessen en -scharen: Duikmessen; Duikscharen
fi: Urheilutarvikkeet > Ulkoharrasteet > Veneily ja vesiurheilu > Sukellus ja snorklaus > Sukellusleikkurit ja -sakset: Sukellusleikkurit; Sukellussakset
hr-HR: Sportska oprema > Rekreacija na otvorenom > Plovidba i vodeni sportovi > Ronjenje i ronjenje s disalicom > Ronilački noževi i škare: Ronilački noževi; Ronilačke škare
ro-RO: Articole sportive > Recreere în aer liber > Plimbări cu barca și sporturi nautice > Scufundări și snorkeling > Cuțite și foarfeci pentru scufundări: Cuțite pentru scufundări; Foarfeci pentru scufundări
zh-TW: 體育用品 > 室外休閒 > 水上運動 > 潛水/浮潛 > 潛水刀: 潛水用刀; 潛水剪
cs: Sportovní potřeby > Outdoorové aktivity > Lodě a vodní sporty > Potápění a šnorchlování > Potápěčské nože a nůžky: Potápěčské nože; Potápěčské nůžky
zh-CN: 体育用品 > 户外休闲 > 划船/水上运动 > 潜水用品 > 潜水刀/铰剪: 潜水刀; 潜水剪
pt-PT: Artigos de desporto > Atividades recreativas no exterior > Desportos náuticos e aquáticos > Mergulho e snorkeling > Facas de mergulho: Facas para mergulho; Tesouras de mergulho
tr: Spor Malzemeleri > Açık Hava Etkinlikleri > Kayıkçılık ve Su Sporları > Tüplü Dalış ve Şnorkelle Yüzme > Dalış Bıçak ve Makasları: Dalış Bıçakları; Dalış Makası
nb: Sportsutstyr > Friluftsliv > Båt og vannsport > Dykking og snorkling > Dykkekniver og -sakser: Dykkekniver; Dykkesakser
el: Αθλητικά είδη > Υπαίθριες δραστηριότητες αναψυχής > Ναυσιπλοΐα & θαλάσσια σπορ > Καταδύσεις & κολύμβηση με αναπνευστήρα > Μαχαίρια κ&αι ψαλίδια κατάδυσης: Μαχαίρια κατάδυσης; Ψαλίδια κατάδυσης
sl-SI: Športna oprema > Rekreacija na prostem > Plovba in vodni športi > Potapljanje in snorkljanje > Potapljaški noži in škarje: Potapljaški noži; Potapljaške škarje
ja: スポーツ用品 > 屋外レクリエーション > ウォータースポーツ・アクティビティ > ダイビング・シュノーケリング > ダイビングナイフ・水中はさみ: ダイビングナイフ; 水中はさみ
pl: Sprzęt sportowy > Rekreacja na świeżym powietrzu > Żegluga i sporty wodne > Nurkowanie i snorkeling > Noże i nożyce do nurkowania: Noże do nurkowania; Nożyce do nurkowania
ko: 스포츠용품 > 야외 레크레이션 > 보트 놀이/수상 스포츠 > 다이빙/스노클링 > 다이빙 칼/가위: 다이빙 칼; 다이빙 가위
fr: Équipements sportifs > Loisirs de plein air > Plaisance et sports nautiques > Plongée et snorkeling > Couteaux et cisailles de plongée: Couteaux de plongée; Cisailles de plongée
en: Sporting Goods > Outdoor Recreation > Boating & Water Sports > Diving & Snorkeling > Diving Knives & Shears: Diving Knives; Diving Shears